【裁判字號】    94,訴,376
【裁判日期】    950111
【裁判案由】    違反毒品危害防制條例
【裁判全文】
臺灣花蓮地方法院刑事判決               94年度訴字第376號
公  訴  人  臺灣花蓮地方法院檢察署檢察官
被      告  甲○○
                    （現在臺灣花蓮監獄另案執行中）
上列被告因違反毒品危害防制條例案件，經檢察官提起公訴（94
年度毒偵字第794號、94年度毒偵字第805號、94年度毒偵字第
871號、94年度毒偵字第872號），本院判決如下：
    主  文
甲○○連續施用第二級毒品，累犯，處有期徒刑柒月。
被訴施用第一級毒品部分免訴。
殘留第一級毒品海洛因之殘渣袋貳只，均沒收銷燬之。
    事  實
一、甲○○前於民國87年間因施用第二級毒品安非他命案件，經
    本院裁定送觀察、勒戒後，認無繼續施用毒品之傾向，由臺
    灣花蓮地方法院檢察署檢察官（下稱花蓮地檢署檢察官）以
    87年度偵字第2592號不起訴處分確定；嗣於88年間又再犯施
    用安非他命案件，經送觀察、勒戒後，認有繼續施用毒品傾
    向，經裁定送強制戒治，之後於89年1月13日停止強制戒治
    交付保護管束，另由花蓮地檢署檢察官以88年度偵字第2141
    號起訴，本院於88年12月7日以88年度易字第602號判處有期
    徒刑4月確定；詎其於保護管束期間復施用安非他命，經本
    院以89年度毒聲字144號裁定撤銷停止戒治，令入戒治處所
    施以強制戒治，而於90年9月7日免除繼續執行強制戒治出監
    ，另由花蓮地檢署檢察官以89年度偵字第169號起訴，本院
    於89年10月31日以89年度易字第388號判處有期徒刑5月確定
    ，嗣兩案合併執行，於91年5月15日縮刑期滿執行完畢。詎
    甲○○仍未能戒除毒癮，復基於施用安非他命之概括犯意，
    於94年3月31日往前回溯96小時內之某時起（不含為警查獲
    至採尿期間）迄同年6月20日往前回溯96小時內之某時止（
    不含為警查獲至採尿期間），或在其位於花蓮市○○街19號
    住處或在戶外路上，連續施用安非他命多次。嗣先後為警於
    同年3月31日、同年6月20日查獲，旋經警採集其尿液送驗，
    均檢出安非他命呈陽性反應，始查悉上情。
二、案經花蓮縣警察局花蓮分局報請臺灣花蓮地方法院檢察署檢
    察官偵查起訴。
    理  由
壹、有罪部分
一、上揭犯罪事實，業據被告於本院審理時坦承不諱，且被告為
    警查獲後，經警採集其尿液檢體，送驗後均檢出安非他命呈
    陽性反應，此有慈濟大學濫用藥物檢驗中心檢驗總表、毒品
    案件尿液檢體採集送驗紀錄表各二份在卷可稽，足徵被告之
    自白與事實相符，應可採信。又被告有事實欄所載觀察、勒
    戒及強制戒治執行情形，有臺灣高等法院被告前案紀錄表乙
    份在卷足憑，其於免除繼續執行強制戒治釋放後，五年內再
    犯施用第二級毒品罪嫌，罪證明確，應予依法論科。
二、查安非他命係毒品危害防制條例所規定之第二級毒品，核被
    告施用安非他命之行為，係犯該條例第10條第2項之施用第
    二級毒品罪。至被告於施用前後持有安非他命之低度行為，
    為其施用之高度行為所吸收，不另論罪；被告多次施用安非
    他命之犯行，時間緊接、犯罪構成要件相同，參以毒品具有
    成癮性，戒絕不易，顯係基於概括之犯意反覆而為，應依連
    續犯之規定以一罪論，並依法加重其刑。被告有事實欄所載
    之前科紀錄，此有臺灣高等法院被告前案紀錄表乙份在卷可
    查，其受有期徒刑執行完畢，5年內再犯本件有期徒刑以上
    之罪，為累犯，應依刑法第47條之規定加重其刑，並遞加重
    之。爰審酌被告前已有多次施用毒品之前科，猶不知克制，
    故態復萌，再次施用毒品，無視毒品對於自身健康之戕害，
    及國家對於杜絕毒品犯罪之禁令，惟因施用毒品者均具有相
    當程度之生理成癮性及心理依賴性，戒除不易，且犯罪心態
    與一般刑事犯罪之本質不同，非難性較低，暨被告坦承施用
    犯行之態度等一切情狀，量處如主文所示之刑，以資懲儆。
貳、免訴部分
一、公訴意旨另以：被告甲○○前因施用毒品案件，於90年9月7
    日強制戒治執行完畢釋放後，在五年內，又基於施用第一級
    毒品海洛因之概括犯意，自94年3月2日起至94年6月18日止
    ，在花蓮縣花蓮市○○街19號等處，連續施用海洛因，嗣為
    警分別於94年3月8日、同年3月31日、同年4月13日、同年6
    月20日採尿查獲，並扣得施用毒品器具殘渣袋二個、針筒二
    支、止血帶一條等物，因認被告涉有毒品危害防制條例第10
    條第1項之罪嫌云云。。
二、按案件曾經判決確定者，應諭知免訴之判決，刑事訴訟法第
    302條第1款定有明文。經查：被告於93年5月間某日起至94
    年6月20日12時10分往前回溯96小時內某時止，在其位於花
    蓮市○○街19號住處、花蓮市○○○路之「駭客網路咖啡店
    」廁所內等處，以注射針筒方式，連續施用海洛因，為警分
    別於94年1月12日、同年月13日、同年月14日、同年3月8日
    、同年3月31日、同年6月20日採尿查獲案件，業經本院以94
    年度訴字第49號判處有期徒刑一年，並於94年9月5日確定，
    此經本院調取上開卷宗核閱無誤，並有上開判決乙件、臺灣
    高等法院被告前案紀錄表乙份在卷可憑，則公訴人對於曾判
    決確定之同一案件再行起訴，揆諸前揭規定，自應諭知免訴
    判決。
三、再按違禁物得單獨宣告沒收，又違禁物，不問屬於犯人與否
    沒收之，刑法第38條第2項、第40條分別定有明文，另按毒
    品危害防制條例第18條第1項前段規定：查獲之毒品及專供
    製造或施用毒品之器具，不問屬於犯人與否沒收之，此項規
    定係刑法第38條之特別規定，仍有上開原則之適用，最高法
    院91年度臺非字第67號判決可資參照。查扣案之殘渣袋二只
    ，係被告施用海洛因完畢遺留之袋子，業據其供承在卷，是
    二只殘渣袋中殘存之海洛因成分（無法以自然方法與袋析離
    ），均屬查獲之毒品，為免退回後，檢察官尚須就此部分聲
    請專科沒收，造成不便，爰便宜處理，依前開規定一併宣告
    沒收銷燬之。
據上論斷，應依刑事訴訟法第299條第1項前段、第302條第1款，
毒品危害防制條例第10條第2項、第18條第1項前段，刑法第11條
前段、第56條、第47條、第38條第2項、第38條第1項第1款、第
40條，判決如主文。
本案經檢察官李子春到庭執行職務。
中    華    民    國    95    年    1     月    11    日
                          臺灣花蓮地方法院刑事第一庭
                               審判長法   官  張健河
                                     法   官  李世華
                                     法   官  吳韻馨
上列正本證明與原本無異。
如對本判決不服，應於送達後10日內，向本院提出上訴狀。（應
抄附繕本）
                                     書記官
中    華    民    國    95    年    1     月    11    日
附錄論罪科刑法條：
毒品危害防制條例第10條：
施用第一級毒品者，處六月以上五年以下有期徒刑。
施用第二級毒品者，處三年以下有期徒刑。


司法院資訊處製作；財團法人民間司法改革基金會備份。
